【裁判字號】    90,易,489
【裁判日期】    900720
【裁判案由】    賭博
【裁判全文】
臺灣彰化地方法院刑事判決                            九十年度易字第四八九號
    公  訴  人  臺灣彰化地方法院檢察署檢察官
    被      告  丙○○
    選任辯護人  陳世煌律師
                劉嘉堯律師
                楊振裕律師
    被      告  戊○○原名劉.
                        女二十.
                        設彰化.
                        身分證.
右列被告因賭博案件，經檢察官提公訴（九十年度偵字第一六四二號），本院判決如
左：
    主      文
丙○○、戊○○均無罪。
    理      由
一、本件公訴意旨略以：被告丙○○、戊○○與吳慶希均以賭博為業，自民國（下同
    ）八十七年九月間起，向楊淑城（無犯意聯絡）租得位於彰化縣員林鎮○○路五
    ００號「黃金帝國」大樓地下室，由吳慶希開設「小不點」遊藝場，丙○○開設
    「格格」遊藝場，戊○○開設「國粹館」遊藝場等公眾得出入之場所，擺設「九
    七明星水果盤」等電動玩具與不特定之人玩賭，均由賭客投入代幣與機具對賭，
    如賭贏時，「格格」遊藝場之機具即顯示贏得之分數，「國粹館」遊藝場之機具
    即掉下贏得之代幣數，並均以賭博為常業。丙○○自八十八年一月中旬起雇用具
    有犯意聯絡乙○○擔任「格格」遊藝場之洗分員，如賭客不玩時，由乙○○依機
    具上顯示之分數，換算成代幣填載保管單交付給賭客，並將機具之分數洗掉；戊○○自八十八年一月中旬起，雇用具有犯意聯絡之甲○○在「國粹館」遊藝場擔
    任兌換代幣之工作，如賭客不玩時，可持代幣換寄分卡，並自八十八年二月底起
    ，甲○○亦負責「格格」遊藝場兌換代幣，及將賭客所持之保管單兌換成代幣之
    工作，經常與不特定之人賭博財物，並均以之為常業。嗣於八十八年三月十日凌
    晨二時五十分許，適有賭客丁○○（已另行起訴，並經判刑）在玩賭「格格」遊
    藝場內所擺設之「九七明星水果盤」電動賭博機具，因贏得分數，由乙○○洗分
    ，丁○○向在場之「小不點」負責人吳慶希要求兌換現金，吳慶希即拿該積分券
    ，向櫃台小姐拿取現金後，吳慶希即在男廁所內兌換現金新台幣二千五百元給贏
    得分數之賭客丁○○時，當場為喬裝成賭客、埋伏在內之員警尾隨而予以逮捕，
    並為警查獲吳慶希、王安邦、黃垂楠、曾錦標、江珀鈞、許琤惠、康秀鳳、乙○○、甲○○等人（均已另行起訴，並經判刑）賭博財物之行為，並扣得如附表所
    示之電動賭博機具、賭資、棍棒等物，認被告等涉有賭博罪嫌云云。
二、按犯罪事實應依證據認定之，無證據不得推定其犯罪事實，又不能證明被告犯罪
    者，應諭知無罪之判決，此於刑事訴訟法第一百五十四條及同法第三百零一條第
    一項分別定有明文。
三、公訴意旨認被告等涉有賭博罪嫌，係以另案被告吳慶希於同一地點查獲與賭客換
    現金，有賭博行為，並扣得賭博機具等物，且有店員乙○○、甲○○及賭客丁○○之供述為其論據，惟訊據被告等均矢口否認有上開犯行，均辯稱：伊並未與吳
    慶希合開遊藝場，係另家遊藝場之負責人，吳慶希前經查獲有換現金之賭博行為
    ，與伊無關，伊店內不能換現金，只供娛樂而已等語；經查，被告二人雖與另案
    被告吳慶希同在前開黃金帝國大樓地下室開設遊藝場，然係分由丙○○開設「格
    格」遊藝場，戊○○開設「國粹館」遊藝場，吳慶希則係「小不點」遊藝場之負
    責人等情，業據被告等供明，核與證人乙○○、甲○○及丁○○之證述相符，起
    訴書對此亦作相同認定，則據本院八十九年度易字第九０三號刑事判決所載，於
    八十八年三月十日查獲從事賭博者，為「小不點」遊藝場之負責人吳慶希及賭客
    丁○○，查扣之電玩機具亦為「小不點」遊藝場之機具，此有前開刑事判決附卷
    可參，則本案被告有何賭博犯行，且究與該案被告有何犯意聯絡，檢察官並未舉
    證以明，僅以同一處所之「小不點」遊藝場有賭博犯行，即推論被告等經營之其
    他遊藝場亦有賭博行為，其立論甚有可議之處，況證人均證稱被告等所開設之遊
    藝場不能換現金等詞，尚難據起訴書所引之證據認被告等有賭博犯行；此外，本
    院復查無其他積極證據足資證明被告有何上開犯行，揆諸首開說明，被告犯罪不
    能證明，自應為無罪之諭知。
據上論斷，應依刑事訴訟法第三百零一條第一項，判決如主文。
本件經檢察官李芳瑜到庭執行職務。
中      華      民      國      九十    年      七      月      二十    日
                                  臺灣彰化地方法院刑事第二庭
                                        法    官
如不服本判決，應於判決送達後十日內，向本院提出上訴狀( 須附繕本 )。


司法院資訊處製作；財團法人民間司法改革基金會備份。
